【裁判字號】    89,易,2877
【裁判日期】    890926
【裁判案由】    違反電子遊戲場業管理條例
【裁判全文】
台灣台中地方法院刑事判決                        八十九年度易字第二八七七號
    公  訴  人  台灣台中地方法院檢察署檢察官
    被      告  甲○○
右列被告因違反電子遊戲場業管理條例案件，經檢察官聲請以簡易判決處刑（八十九
年度偵字第七０二二號），經本院沙鹿簡易庭認不得以簡易判決處刑，改依通常程序
審理，本院判決如左：
    主    文
甲○○無罪。
    理    由
一、公訴意旨略以：被告甲○○未依電子遊戲場業管理條例之規定辦理營利事業登記
    ，竟自民國（下同）八十九年一月份起，在臺中縣沙鹿鎮、清水鎮、梧棲鎮等地
    夜市之公眾得出入之場所，擺設電子遊戲機具夢幻金明星、小鋼珠共二十五台，
    供不特定之人把玩，以此經營電子遊戲場業，嗣於八十九年四月二十六日下午九
    時許，在台中縣清水鎮鎮○路夜市為警查獲，並扣得電動玩具二十五台，因認被
    告涉嫌違反電子遊戲場業管理條例第十五條之規定，而涉犯同條例第二十二條之
    罪嫌云云。
二、按犯罪事實應依證據認定之，無證據不得推定其犯罪事實，刑事訴訟法第一百五
    十四條定有明文。又認定不利於被告之事實，須依積極證據，苟積極證據不足為
    不利於被告事實之認定時，即應為有利於被告之認定，更不必有何有利之證據。
    此最高法院三十年上字第八一六號著有判例。另電子遊戲場業管理條例第二十二
    條係以違反同條例第十五條所規定之未依電子遊戲場業管理條例規定辦理營利事
    業登記者，不得經營電子遊戲場業為構成要件，另依同條例第十條第一項前段規
    定經營電子遊戲場業，應依公司法或商業登記法辦理公司或商業登記。又依商業
    登記法第四條第一款規定，小規模商業之攤販，得免依商業登記法申請登記。
三、本件公訴人認被告因違反電子遊戲場業管理條例第十五條之規定，而涉犯同條例
    第二十二條之罪嫌，無非係以右揭事實，業經被告甲○○坦承不諱，且有查扣之
    電動遊戲機具二十五台為其論據。惟訊據被告對於有自八十九年一月份起，在臺
    中縣沙鹿鎮、清水鎮及梧棲鎮等處之夜市，擺設電動遊戲機具夢幻金明星、小鋼
    珠共二十五台，供不特定之人把玩等情固不予爭執，然矢口否認有何違法犯行，
    辯稱：伊有詢問相關單位，因夜市乃無特定攤位，所以無法申請營利事業登記等
    語。
四、經查：被告乃於夜市擺設電動遊戲機具，而遭警方臨檢查獲，除據被告供承無訛
    外，並有臨檢紀錄表及現場圖在卷可稽，核與當場把玩之客人王春旺、蔡慶安、
    李慶惠於警局時陳述情節相符，有各該訊問筆錄在卷佐參，可知被告確係在夜市
    擺攤營業之攤販無誤，是以依商業登記法第四條第一款規定，小規模商業之攤販
    ，本得免依商業登記法申請登記。再參以電子遊戲場業管理條例第八、九條對於
    「電子遊戲場」申請設立時，其營業場所應符合之規定內容亦可知，沒有固定營
    業場所之攤販，應非屬電子遊戲場業管理條例所規範處罰之對象無訛。從而本件
    之被告既僅係在路旁擺設攤位之攤販，核與電子遊戲場業管理條例第二十二條之
    罪之構成要件尚有未合。此外，復查無其他積極證據足資證明被告有何違反電子
    遊戲場業管理條例第二十二條之犯行，本件尚不能證明被告犯罪，揆諸首揭說明
    ，自應諭知被告為無罪之判決。
據上論斷，應依刑事訴訟法第四百五十二條、第三百零一條第一項，判決如主文。
中      華      民      國      八十九      年      九      月  二十六  日
                                  臺灣臺中地方法院刑事第三庭
                                      法  官  賴妙雲
右正本證明與原本無異。
如不服本判決，應於送達後十日內向本院提出上訴狀(須附繕本)，上訴於台灣高等
法院台中分院。
                                        書記官
中    華    民    國    八十九    年      九        月     二十七       日


司法院資訊處製作；財團法人民間司法改革基金會備份。
